---
title: "Prob2CP3"
author: "Ana Godoy"
date: "5/27/2018"
output: html_document
---

```{r echo=FALSE, warning=FALSE, message=FALSE}
library(tidyverse)
library(here)
library(ggplot2)
library(plotly)
theme_set(theme_bw())
```
#Os Dados 
Os dados são referentes às eleições municipais de 2016, onde os candidatos foram convidados a responderem 14 perguntas sobre diversos temas da agenda de direitos humanos.
Eles foram retirados do seguinte repositório (https://github.com/cienciadedados-ufcg/vis-merepresenta). que por sua vez retirou os dados do projeto #merepresenta para mais informações visite o  site (https://www.merepresenta.org.br).
```{r}
respostas = read_csv(here::here("data/respostas-merepresenta-2016.csv"), 
                     col_types = cols(.default = col_character(), 
                                      nota_partido = col_integer(), 
                                      votos_recebidos = col_integer()))

# A versão long (em vez de wide) dos dados facilita muito pro ggplot:
respostas_long = 
    respostas %>% 
    gather(key = "tema", 
           value = "resposta", 
           10:23)
```

Para nortear a visualização dos dados teremos 4 perguntas a serem respondidas com uma análise dos mesmos.

#Pergunta 1 - Candidatos do gênero feminino são mais susceptíveis  a votar sim para as causas da agenda de direitos humanos ?
Aqui filtramos os dados por gênero e quantidade de votos para cada tema, mas como a quantidade de candidatos do sexo masculino é maior que a do sexo feminino temos uma dificuldade em visualizar a resposta para a nossa pergunta.
```{r}
resposta_sim = respostas_long %>%filter(resposta %in% c("S"))
resposta_sim%>%ggplot(aes(x = tema, fill = genero)) +
  geom_bar(position = "dodge")+ coord_flip()
  ggplotly()
```
Então, calcularemos a  frequência relativa da quantidade de votos sim para cada gênero. Frequência relativa nada mais é que a porcentagem de votos em relação ao total de votos (por gênero). 

```{r}
    
genero_avaliacao = respostas_long%>% 
    group_by(genero) %>% 
    summarise(genero_quant_s = sum(resposta == "S"),
              genero_quant_n = sum(resposta == "N"))

genero_avaliacao$total <- rowSums(genero_avaliacao[2:3])

freq_relativa =genero_avaliacao%>% group_by(genero) %>% summarise(fqr = (genero_quant_s*100/total))


freq_relativa%>%ggplot(aes(genero,fqr)) +
geom_col(fill="pink")
ggplotly()
```
Podemos notar que a quantidade de votos sim para as causas da agenda de direitos humanos é maior entre as candidatas. 

#Pergunta 2 - 

```{r}

sit =  respostas_long %>%filter(situacao_candidatura!="DEFERIDO")

```